台灣高等法院民事判決　　　　　　　　　　　　　　九十二年度再易字第一二二號
　　再審　原告　乙○○
　　訴訟代理人　石麗卿律師
　　再審　被告　甲○○
　　訴訟代理人　蔡文燦律師
　　　　　　　　黃欣欣律師
右當事人間請求履行契約事件，再審原告對於中華民國九十二年五月二十一日本院九
十二年度上易字第一二六號確定判決提起再審，本院判決如左：
    主      文
再審之訴駁回。
再審訴訟費用由再審原告負擔。
    事實及理由
一、按再審之訴，應於三十日之不變期間內提起。前項期間，自判決確定時起算。判
    決於送達前確定者，自送達時起算，民事訴訟法第五百條第一項、第二項前段定
    有明文。查本院九十二年度上易字第一二六號確定判決（下稱原確定判決），係
    於民國（下同）九十二年五月二十九日送達再審原告，再審原告於同年六月十二
    日對原確定判決提起本件再審之訴，核與上開規定相符，合先敘明。
二、本件再審原告起訴主張：伊與原確定判決共同上訴人鄧俊生所合夥經營之祥順當
    鋪（統一編號為00000000號、桃商登字第○○一二五四七三─四號）經
    營權，前經訴外人即伊之債權人張彩鳳聲請台灣桃園地方法院（下稱桃園地院）
    以九十二年度執字第五五０八號給付票款強制執行事件為執行，經該院發給九十
    二年三月十一日以桃院棋民執十字第五五０八號執行命令（下稱系爭執行命令）
    ，禁止伊對祥順當鋪營業權為出讓及其他處分之行為，並禁止第三人對上開營業
    權為過戶之行為（下稱系爭執行程序），是再審被告於原確定判決所為就祥順當
    鋪之經營權及營利事業登記證轉讓與再審被告之請求（下稱本案請求），就伊部
    分已陷於給付不能，乃原確定判決就伊於原審所提出之系爭執行命令，未予調查
    ，致未能斟酌再審被告之本案請求已發生給付不能之情事，已足以影響原確定判
    決之結果，顯有民事訴訟法第四百九十七條之再審事由。且原確定判決竟認張彩
    鳳所為之上開給付票款強制執行，僅係執行假處分，而無給付不能情事，有違強
    制執行法第三十三條及最高法院六十九年台上字第二四六七號判決意旨，其適用
    法規亦屬有誤，而有民事訴訟法第四百九十六條第一項第一款再審事由之適用。
    縱系爭執行程序經撤銷，惟本件另有訴外人楊春愛提出參與分配及張彩鳳另於九
    十三年四月二日以調解書為執行名義，聲請就祥順當鋪營業權為執行，依強制執
    行法第三十三條規定，應予合併執行，是在前之系爭執行程序之效力，亦已及於
    上開嗣後之執行程序之債權人楊春愛、張彩鳳，自仍繼續有效存在，故再審被告
    之本案請求，其執行內容與方法，因與楊春愛、張彩鳳嗣後之執行程序有牴觸，
    仍屬不能執行等語，而求為廢棄原確定判決，駁回再審被告在第一審之訴及假執
    行之聲請之判決。
三、再審被告則以：系爭執行程序以祥順當鋪營業權為執行標的有誤，業經本院以九
    十三年度抗字第二五九一號裁定撤銷確定，本件伊之本案請求自無給付不能之情
    形。且楊春愛、張彩鳳嗣後之執行程序縱已合併執行，然先前之系爭執行程序既
    因執行違誤應予撤銷，並不因嗣後執行程序合併執行而得補正，況祥順當鋪經營
    權之登記，依商業登記法規定，僅為登記對抗要件並非生效要件，是祥順當鋪經
    營權於兩造依和解契約書所定條件成就時即已發生物權移轉之效力，張彩鳳就已
    不屬於再審原告所有之當鋪經營權聲請強制執行，自不合法，其執行程序亦應予
    撤銷，再審原告要不得據此主張祥順當鋪經營權已有給付不能情事，資為抗辯，
    而於本院為駁回再審之訴之聲明。
四、按再審之訴係對於已確定之判決不服，故應限制其再審理由，避免輕易動搖已確
    定之判決，是如其事由雖與民事訴訟法第四百九十六條所定情形相符，惟該事由
    並不影響其確定判決之結果者，屬相對之再審事由，仍不得提起再審之訴，同條
    第一項第一款情形即屬之，是若原判決於適用法規上雖錯誤，惟依其他情事原判
    決結果仍屬正當者，仍無許其以該款提起再審之訴之餘地。經查：
  (一)按對於第二審確定終局裁判，如就足影響於判決之重要證物漏未斟酌者，固得依
    民事訴訟法第四百九十七條規定，提起再審之訴。惟查本件再審原告所稱原確定
    判決，所漏未斟酌之重要證據，即系爭執行命令（見原確定判決卷第六四頁），
    業經原確定判決予以審酌，認依該證物係屬禁止再審原告就特定財產為處分行為
    之假處分不足證明本案請求已屬給付不能，並載明該證物何以不足採之理由（見
    原確定判決理由欄第三項第(二)點）。是再審原告主張原確定判決就上開系爭執行
    命令之重要證物漏未斟酌等語，尚不足採，其執此主張原確定判決有民事訴訟法
    第四百九十七條再審事由，為無理由。
  (二)惟查系爭執行命令乃訴外人張彩鳳持桃園地院九十年度票字第七八四三號本票裁
    定為執行名義，向該院聲請強制執行，經該院以九十二年度執字第五五０八號執
    行，而於九十二年三月十一日所發給者，尚非執行假處分，業經本院依職權調取
    上開本票裁定及執行卷閱明屬實，有該執行卷影本附卷外可佐。是原確定判決認
    定系爭執行命令乃禁止再審原告就特定財產為處分行為之假處分，而適用最高法
    院七十四年度台抗字第五一０號判例，認再審被告之本案請求無給付不能之問題
    （見原確定判決理由欄第三項第(二)點），固屬適用法規有誤。惟查系爭執行程序
    業經本院於九十三年九月七日以九十三年度抗字第二五九一號裁定撤銷確定，為
    兩造所是認，有上開二五九一號裁定附卷可參（見本院卷第九六至九九頁），是
    本件再審被告之本案請求，即無再審原告所指給付不能情事。
  (三)又對於已開始實施強制執行之債務人財產，他債權人再聲請強制執行者，已實施
    執行行為之效力，於為聲請時及於該他債權人，應合併其執行程序，並依前二條
    之規定辦理，固為強制執行法第三十三條所明定。而上開給付票款強制執行事件
    另有訴外人楊春愛提出參與分配及張彩鳳另於九十三年四月二日持以祥順當鋪於
    九十一年十二月十一日與張彩鳳於桃園縣桃園市調解委員會成立調解，且經桃園
    地院核定之調解書為執行名義，而以祥順當舖為債務人聲請強制執行，依強制執
    行法第三十三條規定，應予合併執行。然查原確定判決係於九十二年五月二十一
    日宣示確定，楊春愛則係於九十二年五月二十二日始聲請參與分配，此觀該聲明
    參與分配狀上桃園地院收文章上所載日期甚明（見本院卷第四三頁），而張彩鳳
    另執調解書所為之強制執行，係於九十三年四月二日始為之，依上開規定，縱認
    其等執行行為效力，不因系爭執行程序撤銷而受影響，惟其等發生執行行為效力
    之時點，均已在原確定判決宣示確定後，亦難認再審被告之本案請求於斯時有何
    給付不能可言。是本件原確定判決於適用法規上雖有錯誤，惟依其他情事，其判
    決結果仍屬正當，揆諸前開說明，仍無許再審原告以民事訴訟法第四百九十六條
    第一項第一款提起再審之訴之餘地。是其據以提起本件再審，亦屬無據，本院仍
    應以判決駁回之。
五、綜上所述，再審原告以原確定判決有民事訴訟法第四百九十六條第一項第一款、
    第四百九十七條規定，提起本件再審之訴，求為將原確定判決廢棄，並駁回再審
    被告於第一審之訴，為無理由，應予駁回。
六、本件事證已臻明確，再審被告其餘主張及攻擊防禦方法，經核對本件判決結果無
    影響，爰不逐一論述，附此敘明。
據上論結，本件再審之訴為無理由，依民事訴訟法第五百零四條、第七十八條，判決
如主文。
中　　　華　　　民　　　國　　九十三　　年　　 十二　　 月　　　七　　　日
                                    民事第十七庭
                                          審判長法  官  黃  騰  耀
                                                法  官  許  文  章
                                                法  官  黃  莉  雲
正本係照原本作成。
不得上訴。
中　　　華　　　民　　　國　　九十三　　年　　 十二 　　月　　　九　　　日
　　　　　　　　　　　　　　　　　　　　　　　  書記官  秦  仲  芳
